Minutes et répertoires du notaire Simon GIRAULT, 3 novembre 1744 - 10 février 1775 (étude III)
Archives nationales
Minutes et répertoires du notaire Simon GIRAULT (étude III)
3 novembre 1744 - 10 février 1775
MC/ET/III/905 - MC/ET/III/1069, MC/RE/III/13/A - MC/RE/III/13/B
Etude III; Girault, Simon
Archives nationales de France
Minutes et répertoires: la loi 2008-696 du 15 juillet 2008 relative aux archives a fixé à 75 ans à compter de la date de l'acte, ou à 25 ans à compter de la date du décès de l'intéressé si ce délai est plus bref, le délai de communication des minutes et répertoires des notaires; ce délai est porté à 100 ans à compter de la date de l'acte si le document se rapporte à un mineur (code du Patrimoine, articles L213-2, 4e d et 5e).
Autres documents de l'étude (dossiers de clients, comptabilité...): s'agissant d'archives privées, ces documents sont communicables selon les modalités fixées par le déposant ou le donateur.
Certains documents ne sont pas accessibles en raison de leur mauvais état de conservation.
Versement
Accès aux instruments de recherche de tous les notaires de l’étude III
Archives de l'étude III
- Minutes de Simon GIRAULT, septembre 1744 - 14 janvier 1775; MC/ET/III/905 - MC/ET/III/1069
  - Minutes. 1744, septembre - 1744, décembre, septembre 1744 - décembre 1744; MC/ET/III/905
    Informations complémentaires:
    1744, septembre à août: actes dressés par François II Dionis.
    1744, novembre et décembre: actes dressés par Simon Girault.
    Informations concernant le classement:
    Le niveau inférieur de description, quand il existe, correspond aux minutes d'actes. Toutes les minutes ne sont pas forcément décrites une à une. Les descriptions de ces minutes sont plus ou moins détaillées.
  - Minutes. 1745, janvier - 1745, mai, janvier 1745 - mai 1745; MC/ET/III/921
    - Moreau Antoine Guillaume, menuisier, 17 janvier 1745; MC/ET/III/921
      Origine de l'information:
      Artisans XVIIIe siècle, par M. Rambaud et C. Grodecki, 1956-1977 ( fichier papier entièrement dématérialisé; voir contexte dans le Plan d’orientation général - Notaires de Paris, guides thématiques du Minutier).
      Date de révision: 2011-2012
      Date de création de la notice: 2010
      Moreau, Antoine Guillaume
    - MILET Louis, maître peintre, rue du Voix Colombier § Mariage, avec la veuve de Noël Augustin Hanon maître peintre, 17 janvier 1745; MC/ET/III/921
      contrat de mariage; Milet Louis; Hanon, Noël Augustin
    - MASSON (Noël Augustin) maître peintre, rue des Ciseaux § Remariage de sa veuve Louise Catherine Hirelin, 17 janvier 1745; MC/ET/III/921
      Masson, Noël Augustin; Hirelin, Louise Catherine
    - Guichard François, maître peintre § Présent à un mariage, 17 janvier 1745; MC/ET/III/921
      contrat de mariage; Guichard, François
    - Boulogne Nicolas, peintre § Signe somme Oncle du futur au mariage de Louis Molet, maître peintre, 17 janvier 1745; MC/ET/III/921
      contrat de mariage; Boulogne, Nicolas; Molet, Louis
    - Pièces déposées. Claude Ballon. Maître à danser du roi, ballets du roi à Versailles, Grand Commun., 26 janvier 1745; MC/ET/III/921
      Musique XVIIIe siècle, danseurs (1.088 actes), par Madeleine Jurgens, Mireille Rambaud, Valérie Brousselle, 1963, 1984-1996. Le fichier a été traité pour la partie 'danseurs'.(fichier papier entièrement dématérialisé; voir contexte dans le Plan d’orientation général - Notaires de Paris, guides thématiques du Minutier).
      Date de création de la notice: 2005
      dépôt de pièces; Versailles (Yvelines); Ballon, Claude; enseignant; danseur
    - Querron des Allées André, maître orfèvre joaillier, rue Saint-Louis (paroisse Saint-Barthélemy) § Testament, 14 mars 1745; MC/ET/III/921
      testament; Querron des Allées, André
    - Société financière entre Ferdinand Ballet et Antoine Marie Seignoret., 28 avril 1745; MC/ET/III/921
      Fichier dit 'général' XVIIe-XVIIIe siècles, par le personnel du Minutier, 1954-1999 ( fichier papier entièrement dématérialisé; voir contexte dans le Plan d’orientation général - Notaires de Paris, guides thématiques du Minutier).
  - Minutes. 1745, juin - 1745, septembre, juin 1745 - septembre 1745; MC/ET/III/922
    - Baptême de la fille de Pierre Falconet, compagnon menuisier, le 14 mars 1717, extrait dans une Tontine du 5 août 1748., MC/ET/III/922
    - Compte d'André Delaporte, maître serrurier, rue de l'Homme-Armé., 1er juillet 1745; MC/ET/III/922
  - Minutes. 1745, octobre - 1745, décembre, octobre 1745 - décembre 1745; MC/ET/III/923
    - Désistement par Pierre-Gilles Coustillier, architecte, bourgeois de Paris, et Jéronime-Henriette-Pétronille de Boucheman, sa femme, ledit Coustillier se portant fort de Louis-Marie de Boucheman, écuyer, valet de chambre du roi, son beau-frère, d'une part, et Catherine Chandelier, femme de Gabriel Macé, auparavant veuve de Jean-Baptiste Hatier, demeurant rue Saint-Sauveur, d'autre part, du bail d'une maison, sise rue Saint-Sauveur, qui avait été consenti pour cinq ans aux époux Hatier, le 11 août 1742, par défunte Perrette-Marguerite Charvelleur, veuve de Philippe-Henri de Boucheman, écuyer, valet de chambre du roi, dont lesdits Boucheman sont les enfants et héritiers, moyennant 1.400 livres de loyer annuel., 7 octobre 1745; MC/ET/III/923
      Documents du Minutier central concernant l'histoire de l'art (1700-1750), par Mireille Rambaud, tome II [études I à X, soit 2357 actes], Paris, Archives nationales, 1971, p. 49 (instrument de recherche imprimé dématérialisé, certaines notices sont plus détaillées dans la version intégrale accessible en ligne par la rubrique 'Autres instruments de recherche', voir contexte dans le Plan d’orientation général - Notaires de Paris, guides thématiques du Minutier).
      Date de révision: 2011
      Date de création de la notice: 2009
      Documents du Minutier central concernant l'histoire de l'art (1700-1750), par M. Rambaud, tome II, Paris, Archives nationales, 1971, CVI-1298 p.
    - CHARLIER Pierre serrurier faubourg Saint-Antoine § - Contrat d'apprentissage, 28 octobre 1745; MC/ET/III/923
      contrat d'apprentissage
    - SERRURIER § Contrat d'apprentissage aux termes duquel Pierre Devoris, domestique, rue du Coq met en apprentissage pour 4 années son frère Lucien Devoris âgé de 14 ans, chez Pierre Charlier, serrurier, faubourg Saint-Antoine. L'apprenti sera logé, nourri, blanchi par son maître. Moyennant la somme de 100 livres, 28 octobre 1745; MC/ET/III/923
    - MARTIN (Guillaume Jean) Vernisseur du Roi § -Transport de rente par sa femme Marguerite Rousseau, séparée de biens; Transport de rente par sa femme; ' ', les 21 et 27 et 29 décembre 1745., 21 décembre 1745 - 29 décembre 1745; MC/ET/III/923
      transport de droits; Martin, Guillaume Jean
  - Minutes. 1746, janvier - 1746, février, janvier 1746 - février 1746; MC/ET/III/924
    - MARTIN Guillaume Jean vernisseur du roi rue du Bac § Obligation, 14 janvier 1746; MC/ET/III/924
      obligation
    - DELACROIX Jacques Antoine ci devant maître charpentier rue Saint-Martin (p/sse/ Saint-Nicolas-des-Champs) § Transaction, 27 janvier 1746; MC/ET/III/924
      accord
    - CORNU Nicolas maître menuisier rue Sainte-Croix de la Bretonnais § Consentement, 28 février 1746; MC/ET/III/924
  - Minutes. 1746, mars - 1746, mai, mars 1746 - mai 1746; MC/ET/III/925
    - Partage de la succession de Jean Salla de Launay., 19 mars 1746; MC/ET/III/925
      Bibliothèque dans l'inventaire après décès
      Actes signalés par Thierry Boudignon, 2003-2012 (base de données migrée: voir contexte dans le Plan d’orientation général - Notaires de Paris, guides thématiques du Minutier).
      Date de révision: 2010
      Date de création de la notice: 2004
      partage; Salla, Jean
    - DUMONT Laurent marchand tapissier Vieille rue du Temple § Délib. de créanciers, 21 mars 1746; MC/ET/III/925
    - WISNIOUVIECKA Prieur Tecle née Radzivill veuve de Charles Henry Chaillemendorf, 1er ministre du roi de Pologne § Transport, 23 mars 1746; MC/ET/III/925
    - Délégation par Jean Lazare Salla de Launay, écuyer, avocat au Parlement, demeurant à Paris, rue Bourtibourg, paroisse Saint Paul, à Pierre de Salla, son frère, des droits de la succession de Jean Salla de Launay., 30 mars 1746; MC/ET/III/925
      cession; Bourg-Tibourg (rue du); Salla, Jean; Salla, Jean Lazare; Salla, Pierre de; avocat au parlement (Ancien Régime)
    - DURU François maître serrurier § Transport de l'héritière de sa veuve, 19 avril 1746; MC/ET/III/925
    - GUISE (Louis Marie Léopold de Lorraine) prince de ?, comte d'Harcourt rue Neuve Saint-Gilles. § Obligation; Indemnité; Constitution, 29 avril 1746; MC/ET/III/925
      obligation; Guise, Louis Marie Léopold de Lorraine de
    - PASSINGE (Joseph-Armand), maître peintre doreur, rue de la Vannerie § Sa veuve créancière d'Antoine François Bidault, 21 mai 1746; MC/ET/III/925
      Passinge, Joseph-Armand; Bidault, d'Antoine François
  - Minutes. 1746, juin - 1746, août, juin 1746 - août 1746; MC/ET/III/926
    - CARROSSES DE PLACE § Inventaire de Marie Claude Prebaux femme de Mathieu RAISIN BAUT maître maréchal loueur de carrosse de place, demeurantà la Petite Pologne - Mention détaillée de 10 cassons de fere dans le résumé, portant chacun une lettre, 15 juin 1746; MC/ET/III/926
      inventaire
    - ROUSSEL Jean-Baptiste marchand joaillier Enclos du Temple § Quittance, 18 juin 1746; MC/ET/III/926
      quittance
    - BETHUNE Louis Marie Victoire Compte de Délégation de Sa veuve Marie Françoise Pottier de Tresmes. rue du Temple, 26 juillet 1746; MC/ET/III/926
      compte
    - MARTIN Guillaume vernisseur du roi rue du Bac § Consentement, 30 juillet 1746; MC/ET/III/926
    - MARTIN Guillaume Jean vernisseur du roi § Transport de rente de sa femme séparer de biens et notoriété - 1746, 8 août, 19 août 1746; MC/ET/III/926
      transport de droits
    - MAGNER (Claude), maître peintre, rue Saint-Martin (paroisse de Saint-Nicolas des Champs) § Présent à l'inventaire après décès de maître, Charles Yvon Charron., 31 août 1746; MC/ET/III/926
      inventaire; Magner, Claude; Charron, Charles Yvon
  - Minutes. 1746, septembre - 1746, décembre, septembre 1746 - décembre 1746; MC/ET/III/927
    - BERTHAULT François entrepreneur de bâtiments rue du fbg Montmartre § Donation, 30 septembre 1746; MC/ET/III/927
      donation
    - FORDRIN Louis ou FORDIER maître serrurier et entrepreneur des Bât/ts/ du roi § Mention de lui, défunt, pour une Donation, 30 septembre 1746; MC/ET/III/927
    - Quittance par Pierre-Gilles Coustillier et sa femme, à Gabriel Macé, bourgeois de Paris, demeurant rue Poissonnière, de 410 livres., 14 octobre 1746; MC/ET/III/927
    - Bouttefoy Jean-Baptiste, orfèvre, rue de la Savonnerie § Dépot d'argent, 8 novembre 1746; MC/ET/III/927
      dépôt d'argent; Bouttefoy, Jean-Baptiste
    - SALLIOR Claude Germain tapissier ordinaire du roi § Signature à un contrat de mariage, 26 décembre 1746; MC/ET/III/927
      contrat de mariage
  - Minutes. 1747, janvier - 1747, mars, janvier 1747 - mars 1747; MC/ET/III/928
    - DESALLEE André Gueron marchand joaillier rue Saint-Louis (Cité), 19 février 1747; MC/ET/III/928
    - JOYNEAU Guillaume maître major entrepreneur de bâtiments rue du Temple § Transport à sa femme séparée de biens, 14 mars 1747; MC/ET/III/928
      Joyneau, Guillaume
    - LUSTRES DE CRISTAL § Vente par Marie Collin veuve de Noel Gerard marchand mercier et son gendre André Pofor interné dans ls offices du roi et regineur de ses conquêtes coupure à Claude Antoine Julliot marchand mercier quai Conti 2 lustres et 2 grandet pour 10.000 livres, 28 mars 1747; MC/ET/III/928
      acte de vente
  - Minutes. 1747, avril - 1747, mai, avril 1747 - mai 1747; MC/ET/III/929
    - Rue des Canettes. Guillaume Egresset, expert: une maison. P. j. à la délibération des créanciers Drouart, 22 avril 1747., 5 mars 1747; MC/ET/III/929
      Procès-verbal de visite, dessin joint à l'acte.
      Documents du Minutier central concernant l'histoire de l'art (1700-1750), par Mireille Rambaud, tome II [études I à X, soit 2357 actes], Paris, Archives nationales, 1971, p. 735 (instrument de recherche imprimé dématérialisé, certaines notices sont plus détaillées dans la version intégrale accessible en ligne par la rubrique 'Autres instruments de recherche', voir contexte dans le Plan d’orientation général - Notaires de Paris, guides thématiques du Minutier).
    - FAURE Jean marchand tapissier rue Grenis Saint-Lazare § Vente de meubles, 11 avril 1747; MC/ET/III/929
    - Courtois Jean, marchand orfèvre, rue de la Coutellerie § Délivrance de créanciers., 22 avril 1747; MC/ET/III/929
      Courtois, Jean
    - GIRAUD Arnaud maître serrurier Gr/de/ rue du fbg d'Antoine § Inventaire de sa femme (inventaire de l'atelier de serrurerie, not/t/), 12 mai 1747; MC/ET/III/929
    - Constitution de 50 livres de rente sur les postes à Madeleine Prompt de Saint-Mars, veuve de Jean Joseph Mouret, musicien ordinaire de la chambre du roi, au capital de 1000 livres., 16 mai 1747; MC/ET/III/929
      Origine de l’information:
      Musique XVIIIe siècle, par Madeleine Jurgens, Mireille Rambaud, Valérie Brousselle, 1963, 1984-1996 (fichier papier entièrement dématérialisé; voir contexte dans le Plan d’orientation général - Notaires de Paris, guides thématiques du Minutier).
      Date de révision: 2014 (MV.Vaillant)
      Date de création de la notice: 2013
      constitution de rente; Prompt de Saint-Mars, Madeleine; Mouret, Jean Joseph; musicien
  - Minutes. 1747, juin - 1747, septembre, juin 1747 - septembre 1747; MC/ET/III/930
    - CHRETIEN Jean maître menuisier en ébène § Convention de sa veuve logée rue Grenier Saint-Lazare, 3 juin 1747; MC/ET/III/930
    - EGMONT PIGNATELLI Henriette Julie de Durfort de Duras veuve de Procope Maire Antoine... comte demeurant rue Louis Le Grand § Consentement, 10 juin 1747; MC/ET/III/930
    - CATHERINE Nicolas menuisier à Chaillot fbg de la conférence § Décharge de titres et pièces, 25 juin 1747; MC/ET/III/930
    - Menuisier § Contrat d'apprentissage par lequel Charles Tabutin, maître menuisier, rue du Puis, s'engage à apprendre le métier à Pierre Martincourt, âgé de 14 ans 1/2, pendant 6 ans, moyennant 100 livres., 4 juillet 1747; MC/ET/III/930
      contrat d'apprentissage; Tabutin, Charles; Martincourt, Pierre
    - CARON Jean maître serrurier rue Neuve d'Eustache § Union de créancier, 31 août 1747; MC/ET/III/930
    - MOLIN Charles marchand tapissier rue Tiquetonne § Union de ses créanciers, parmi lequel on compte de nombreux tapissiers; Autre, le 14 août 1747, 31 août 1747; MC/ET/III/930
    - PIAT Jean Baptiste marchand tapissier rue de la Cossonnerie § Union de créanciers, 31 août 1747; MC/ET/III/930
    - DERANCY Henri Pierre Tapissier rue de Sevre § Union de créanciers, 31 août 1747; MC/ET/III/930
    - BOULLY René maître tapissier rue des Boucheries § Union de créanciers, 31 août 1747; MC/ET/III/930
    - RENAULT Pierre Etienne maître serrurier rue de la Licorne § Partage de biens, 13 septembre 1747; MC/ET/III/930
      partage
    - CHANDELIER Joseph Thomas maître maçon rue Neuve Saint-Etienne § Bail, 21 septembre 1747; MC/ET/III/930
      bail; Chandelier, Joseph Thomas
    - ESTRÉES Diane Adélaïde Mancini duchesse d' § Dépôt de son testament olographe (3 avril 1731 et II août 1740), 30 septembre 1747; MC/ET/III/930
      testament
  - Minutes. 1747, octobre - 1747, décembre, octobre 1747 - décembre 1747; MC/ET/III/931
  - Minutes. 1748, janvier - 1748, mars, janvier 1748 - mars 1748; MC/ET/III/932
    - Titre nouvel après le décès de Jacques Lebas, musicien, demeurant rue du Grand-Hurleur., 8 février 1748; MC/ET/III/932
      musicien; titre nouvel; Lebas, Jacques; Grand-Hurleur (rue du)
    - BRIONNE Charles de Lorraine comte de § Arrêté de compte de tutelle, 15 février 1748; MC/ET/III/932
      compte de tutelle
    - CHAUVELIN Germain Louis ministre d'Etat Garde des sceaux rue de Varenne § Transport de rente à Joseph Chambone, 21 février 1748; MC/ET/III/932
    - ESTRÉES Diane Adélaïde Mazarini veuve de Armand duc d'ESTRÈES § Dépôt d'extrait mortuaire (au château d'Anet), 29 février 1748; MC/ET/III/932
    - Constitution de 246 livres de rente sur les aides et gabelles au profit de Charlotte Houssu; en pièce jointe un extrait baptistaire du 24 janvier 1748 des registres de Saint-Sauveur concernant Charlotte Houssu fille d’Antoine Houssu organiste de Saint-Leu, demeurant rue Pavée, et de Charlotte de Marsoles., 12 mars 1748; MC/ET/III/932
      constitution de rente; Houssu, Charlotte; Houssu, Antoine; Marsoles, Charlottes de; musicien; Pavée (rue); Saint-Leu-Saint-Gilles (église)
  - Minutes. 1748, avril - 1748, mai, avril 1748 - mai 1748; MC/ET/III/933
    Acte(s) de la même période coté(s) séparément:
    Voir aussi MC/ET/III/934 (pour le 9 mai 1748).
    - MOLLIN Charles marchand maître tapissier § Délibération de ses créanciers, 1er avril 1748; MC/ET/III/933
    - ROBERT François maître tapissier Quai des Théâtres § Quittance par de 106 livres à Madeleine Fronjoin Benoist épouse de Louis Anne Le Husnier sr de Moulineuf, rue de SS Pères pour une aucune en bibliothèque .. une petite table à étuve grille de fer en cuivre des chevine .., 6 avril 1748; MC/ET/III/933
    - GAUDOUIN François maître et marchand tapissier rue Saint-Antoine § Vente de meubles, 17 avril 1748; MC/ET/III/933
  - Minutes concernant la succession Harel. 1748, 9 mai, 9 mai 1748; MC/ET/III/934; registre
    1748, 9 mai: délibérations des créanciers de la veuve Harel et le fils Jean Baptiste Harel..
    délibération; Harel (Mme)
    - Délibérations des créanciers de la veuve Harel et le fils Jean Baptiste Harel., 9 mai 1748; MC/ET/III/934
      Affiche ventes de la maison rue du Faubourg Montmartre, entre le boulevard et la barrière.
      Mention dans le répertoire du notaire coté:
      MC/RE/III/13A
      Report des actes analysés à l'occasion de l'établissement des répertoires numériques dits 'états numérique' des liasses et registres de minutes. (base de données migrée: voir contexte dans le Plan d’orientation général - Notaires de Paris, guides thématiques du Minutier).
      délibération; Faubourg-Montmartre (rue du); Harel, Jean-Baptiste; Harel (veuve)
    - BAUDIN Louis maître menuisier rue Bourtibourg § Quittance pour travaux tous Compte de la succession Harel, du 9 mai 1748, 17 juillet 1750; MC/ET/III/934
      quittance; Baudin, Louis
  - Minutes. 1748, juin - 1748, août, juin 1748 - août 1748; MC/ET/III/935
    - LA VALLIERE duc de Louis César de La Baume Le Blanc rue de Richelieu § Obligation, 20 juin 1748; MC/ET/III/935
    - Extrait du Parlement de l'assemblée générale extraordinaire La Clergé de France, grand article parchemier avec, en marge le détail de constitution de rentes faites à la suite de cette délibération, 26 juin 1748; MC/ET/III/935
      constitution de rente
    - JOYNEAU Guillaume maître maçon entrepreneur de bâtiments rue du Temple § mariage de sa fille, 28 juin 1748; MC/ET/III/935
      contrat de mariage; Joyneau, Guillaume
    - DAVIEL Jacquet maître es arts, chirurgien de Marseille de l'Ac. et sciences de Toulouse Quai Malaquais § Achat de la charge de chirurgie du roi, 6 juillet 1748; MC/ET/III/935
    - DE LUZE Antoine chirurgien du roi rue des Fossés M. le Prince § Vente de substance de sa charge à Daviel, 6 juillet 1748; MC/ET/III/935
    - BELLE ISLE Charles Louis Auguste Maréchal de § Notoriété, 23 juillet 1748; MC/ET/III/935
      notoriété
    - Dépôt d’une procuration par Madeleine Prompt de Saint-Mars, veuve de Jean Joseph Mouret, musicien ordinaire de la chambre du roi, demeurant rue des Blancs-Manteaux., 2 août 1748; MC/ET/III/935
      dépôt de pièces; Prompt de Saint-Mars, Madeleine; Mouret, Jean Joseph; musicien; Blancs-Manteaux (rue des)
    - VERGENNES Jean Gravier de P/r/ à la Ch des Comptes de Bourgogne à Dijon § Dépôt de Procuration, 19 août 1748; MC/ET/III/935
      procuration
  - Minutes. 1748, septembre - 1748, décembre, septembre 1748 - décembre 1748; MC/ET/III/936
    - Mathelin Nicolas, maître menuisier, rue Frépillon § Renonciation, 2 septembre 1748; MC/ET/III/936
      renonciation; Mathelin, Nicolas
    - LEFEBVRE Etienne Jean maître fondeur et fabricateur d'instruments de mathématique § Obligation, 14 septembre 1748; MC/ET/III/936
      Artisans XVIIe, par M. Jurgens, M.A. Fleury, R. Gourmelon et le personnel du Minutier central, 1954-1996 (fichier papier entièrement dématérialisé; voir contexte dans le Plan d’orientation général - Notaires de Paris, guides thématiques du Minutier).
      obligation; Lefebvre, Etienne Jean
    - DAVESNE Robert maître serrurier rue Montmartre § mariage de sa nièce, 17 septembre 1748; MC/ET/III/936
    - MARTIN Jacques François maître serrurier rue des Blancs Manteaux § mariage, 17 septembre 1748; MC/ET/III/936
    - CARON Jean maître serrurier rue Neuve Saint-Eustache § Bail à loyer, 18 septembre 1748; MC/ET/III/936
      bail
    - ESTREES Diane Adélaïde Philippine Mazarini Veuve de Louis Armand duc d' § Quittance à la décharge de la succession, 23 septembre 1748; MC/ET/III/936
    - Dolleron Guy François, maître peintre, rue du Four § Créancier de la succession de la Dame d'Estris, 27 livres, 23 septembre 1748; MC/ET/III/936
      partage; Dolleron, Guy François; Estris (Mme d')
    - REQUIERE Claude Nicolas, peintre § créancier de la succession de la D/te/ d'Estrées 223 livres, 23 septembre 1748; MC/ET/III/936
      Requiere, Claude Nicolas
    - Arthaud Léopold, maître orfèvre et bijoutier du roi, rue Thibaut au dès § Créanciers de la succession de la Dame d'Estrées, 23 septembre 1748; MC/ET/III/936
      partage; Arthaud, Léopold; Estrée, Mme d'
    - BUIRETTE Jean maître serrurier rue Champfleury § créancier de la succession de la D/re/ d'Estries 4 ll. 20 sols, 23 septembre 1748; MC/ET/III/936
    - SEGUR Jean Charles de ancien évêque de Saint Papoul § Dépôt de son testament, 28 septembre 1748; MC/ET/III/936
    - JOLY (Charles), peintre, Pont au Change § Créancier de la succession de la D/sse/ d'Estrées 343 livres et 44 livres, 28 septembre 1748; MC/ET/III/936
    - Notoriété selon laquelle Philippe Hannes Desjardins, ordinaire de la musique du roi, n’avait, au jour du décès d’Anne Edmée Greffier, femme de Jean Baptiste Hannes Desjardins, grand hautbois de la chambre du roi, le 2 juillet 1740, que 5 enfants dont Marie Marguerite femme d’Alexandre Salentin, viole de la chanbre du roi; selon laquelle, à la dite date, François Hannes Desjardins de Montlhéry n’avait de sa première femme Suzanne Marchand qu’un fils, Guillaume François ordinaire de la musique du roi., 9 octobre 1748; MC/ET/III/936
      notoriété; Hannes Desjardins, Philippe; Greffier, Anne Edmée; Hannes Desjardins, Jean-Baptiste; Salentin, Marie Marguerite; Salentin, Alexandre; Hannes Desjardins de Montlhéry, François; Hannes Desjardins de Montlhéry, Guillaume François; Marchand, Suzanne; musicien
    - GOBERT (Louis François) argenteur et ciseleur sur métaux rue de Gesvres. § - Donation, 12 octobre 1748; MC/ET/III/936
      donation; Gobert, Louis François
    - MAGNIER (Claude), maître peintre, rue Saint-Martin § Consentement, 19 novembre 1748; MC/ET/III/936
    - BLANC PAIN André maître tapissier rue Montmartre § inventaire de son beau frère, 2 décembre 1748; MC/ET/III/936
    - CHEVALIER Claude maître et marchand tapissier G/ds/ piliers de la Tonnellerie § Mainlevée, 4 décembre 1748; MC/ET/III/936
  - Minutes. 1749, janvier - 1749, février, janvier 1749 - février 1749; MC/ET/III/937
    - BLANPAIN (André) marchand tapissier rue Montmartre § - Partage de la succession de son beau-père Pierre Leclercq, 1er février 1749; MC/ET/III/937
      partage; Blanpain, André
    - Quittance à Antoine Philippe LEMOYNE, commissaire à la Marine. Nicolas-Urbain Bonnin. Maître à danser. Château de Bicêtre., 12 février 1749; MC/ET/III/937
      quittance; Bonnin, Nicolas-Urbain; Lemoyne, Antoine Philippe; enseignant; danseur